臺灣臺中地方法院刑事判決
111年度訴字第1596號
公  訴  人  臺灣臺中地方檢察署檢察官
被      告  李淑貞


指定辯護人  本院公設辯護人賴忠杰  
上列被告因違反商業會計法等案件，檢察官提起公訴（111年度
偵字第24990號）後，聲請改依協商程序而為判決，本院判決如
下：
    主    文
李淑貞犯商業會計法第七十一條第一款之填製不實罪，拾罪，各
處有期徒刑參月，如易科罰金，均以新臺幣壹仟元折算壹日。又
犯行使業務登載不實文書罪，參罪，各處有期徒刑貳月，如易科
罰金，均以新臺幣壹仟元折算壹日。應執行有期徒刑壹年，如易
科罰金，以新臺幣壹仟元折算壹日。
    犯罪事實及理由
一、本件犯罪事實及證據：除證據部分，補充：被告於本院準備
    程序中之自白，餘均引用起訴書之記載（如附件）。
二、本件經檢察官與被告於審判外達成協商之合意且被告已認罪
    ，其合意內容為：被告願受科刑範圍為違反商業會計法，10
    罪，各為有期徒刑3 月，如易科罰金，均以新臺幣（下同）
    1 千元折算1 日；行使業務登載不實文書，3罪，各為有期
    徒刑2月，如易科罰金，均以1 千元折算1 日；應執行有期
    徒刑1年，如易科罰金，以1 千元折算1 日之宣告。經查，
    上開協商合意並無刑事訴訟法第455 條之4 第1 項所列情形
    之一，檢察官聲請改依協商程序而為判決，本院爰不經言詞
    辯論，於協商合意範圍內為協商判決，合予敘明。　　
三、應適用之法條：刑事訴訟法第455 條之4 第2 項、第455 條
    之8 、第454 條第2 項，商業會計法第71條第1 款，修正前
    稅捐稽徵法第43條第1 項，刑法第2條第1項前段、第11條前
    段、第216條、第215條、第55條、第41條第1 項前段、第8 
    項、第51條第5 款，刑法施行法第1 條之1。
四、本判決除有刑事訴訟法第455 條之4 第1 項第1 款、第2 款
    、第4 款、第6 款、第7 款所定情形之一，或違反同條第2
    項規定者外，不得上訴。
五、如不服本判決，應於收受送達後20日內向本院提出上訴書狀
    （應敘述具體理由並附繕本）。上訴書狀如未敘述理由，應
    於上訴期間屆滿後20日內補提理由書於本院。
中　　華　　民　　國　　111 　年　　9 　　月　　15　　日
                  刑事第十一庭  法  官  戰諭威
以上正本證明與原本無異。
                                書記官  譚系媛
中　　華　　民　　國　　111 　年　　9 　　月　　15    日
　　　　　　　　
附錄本案論罪科刑法條：
商業會計法第71條：
商業負責人、主辦及經辦會計人員或依法受託代他人處理會計事
務之人員有下列情事之一者，處5年以下有期徒刑、拘役或科或
併科新臺幣60萬元以下罰金：
一、以明知為不實之事項，而填製會計憑證或記入帳冊。
二、故意使應保存之會計憑證、會計帳簿報表滅失毀損。
三、偽造或變造會計憑證、會計帳簿報表內容或毀損其頁數。
四、故意遺漏會計事項不為記錄，致使財務報表發生不實之結果
    。
五、其他利用不正當方法，致使會計事項或財務報表發生不實之
    結果。　　　　　　　　　
中華民國刑法第216條：
行使第210條至第215條之文書者，依偽造、變造文書或登載不實
事項或使登載不實事項之規定處斷。
中華民國刑法第215條：
從事業務之人，明知為不實之事項，而登載於其業務上作成之文
書，足以生損害於公眾或他人者，處3年以下有期徒刑、拘役或1
萬5千元以下罰金。
　　　　　　　　
附件：
臺灣臺中地方檢察署檢察官起訴書
                                    111年度偵字第24990號
　　被　　　告　李淑貞　女　54歲（民國00年00月00日生）
　　　　　　　　　　　　住○○市○區○○路0段000號7樓
　　　　　　　　　　　　國民身分證統一編號：Z000000000號
上列被告因違反稅捐稽徵法案件，已經偵查終結，認應提起公訴
，茲將犯罪事實及證據並所犯法條分敘如下：
　　　　犯罪事實
一、李淑貞自民國99年6月22日公司設立登記日迄今，擔任華敬
    樂活股份有限公司(下稱華敬樂活公司，最後址設臺中市○區
    ○○路0段000號7樓)之負責人，為商業會計法第4條所定之商
    業負責人，並為稅捐稽徵法第47條第1項第1款規定適用納稅
    義務人之公司負責人，為從事業務之人，其明知營業人應依
    銷售貨物或勞務之實際情況，據實開立統一發票，竟分別為下
    列行為：
    ㈠、李淑貞明知華敬樂活公司於附表一所示之時間，未實際
        銷貨予萬程生醫股份有限公司、藝祥國際有限公司、亞
         洲時尚股份有限公司、卓悅生物科技有限公司、好萊
        塢 之星有限公司等營業人，竟基於填製不實會計憑證、
        幫 助他人逃漏稅捐之犯意，以每二個月為一期，開立如
        附 表一所示之不實之統一發票共計228張，銷售額合計
        新 臺幣(下同)6540萬5025元、稅額327萬256元之統一
        發票 予上開萬程生醫股份有限公司等5家營業人充當進
        項憑 證使用，並由該等營業人於取得該等不實統一發票
        後， 即全數持以申報扣抵銷項稅額，李淑貞因而幫助如
        附表 一所示之營業人逃漏營業稅額計327萬256元，足以
        生損 害於稅捐稽徵機關對於營業稅稽徵之公平性及正
        確性。
   ㈡、李淑貞為掩飾上開虛開統一發票之犯行，明知華敬樂活 公
       司於附表二所示之時間，未實際向翔億生技有限公   司
       、喜悅萬怡有限公司、爵士國際有限公司購買貨物， 竟
       基於行使業務登載不實文書之犯意，以每二個月為一 期，
       取得翔億生技有限公司、喜悅萬怡有限公司、爵士 國際
       有限公司如附表二所示之銷售額合計732萬元1571   元
       、稅額36萬6079元之不實之統一發票共計20張充當華 敬
       樂活公司之進項憑證，再利用不知情之日正聯合會計 師事
       務所記帳人員填製營業人銷售額與稅額申報書(俗稱401
       表)向稅捐稽徵機關行使申報不實之進項金額及稅額，足以
       生損害於稅捐稽徵機關對於營業稅稽徵之公平性及正確
       性。
二、案經財政部中區國稅局(下稱中區國稅局)告發偵辦。
        證據並所犯法條
一、證據清單暨待證事實
編號 證據清單 待證事實 ㈠ 被告李淑貞於偵查中之供述、於財政部中區國稅局大智民權稽徵所之談話筆錄【即財政部中區國稅局卷附件8-1】 1、被告為華敬樂活公司負責人，實際掌管公司財務及業務之事實。 2、被告為萬程生醫股份有限公司、卓悅生物科技有限公司實際負責人，實際掌管公司財務及業務之事實。 3、華敬樂活公司於本件稅捐機關查核期間內開立銷貨予藝祥國際有限公司、亞洲時尚股份有限公司、好萊塢之星有限公司之發票均屬虛假交易之事實。 4、華敬樂活公司於本件稅捐機關查核期間內開立銷貨予萬程生醫股份有限公司、卓悅生物科技有限公司之發票均屬虛假交易之事實。 5、華敬樂活公司於本件稅捐機關查核期間內向翔億生技有限公司、喜悅萬怡有限公司、爵士國際有限公司取得之進貨發票均屬虛假交易之事實。 ㈡ 華敬樂活公司之104年度、105年度、106年度綜合所得稅BAN給付清單、證人程孝瑀於財政部中區國稅局民權稽徵所之談話紀錄【即財政部中區國稅局卷附件5、5-1、6、】 1、證人程孝瑀於104年至106年間任職華敬樂活公司。 2、證稱：華敬樂活公司向營業人進貨及銷售給營業人之收款與開立統一發票均係由被告處理。 ㈢ 營業稅稅籍料查詢作業列印、營業人設立(變更)登記申請書、有限公司設立登記表【即財政部中區國稅局卷附件1、2】 被告係華敬樂活公司登記負責人之事實。 ㈣ 華敬樂活公司申報書(104、105、106年度)查詢、營業人銷售額與稅額申報書(401)、專案申請調檔查核清單、進項來源明細、銷項去路明細【即財政部中區國稅局卷附件2、3、4、附件表5】 被告以華敬樂活公司名義開立如附表一所示之統一發票、取得附表二所示之統一發票，並登載在華敬樂活公司之營業人銷售額與稅額申報書(俗稱401表)上持向稅捐稽徵機關申報稅捐之事實。 ㈤ 被告於財政部中區國稅局民權稽徵所製作談話筆錄時提出之虛進明細表、虛銷明細表【即財政部中區國稅局卷附件8-2、8-3】    1、華敬樂活公司於本件稅捐機關查核期間內向翔億生技有限公司、喜悅萬怡有限公司、爵士國際有限公司取得之進貨發票均屬虛假交易之事實。 2、華敬樂活公司於本件稅捐機關查核期間內開立銷貨予萬程生醫股份有限公司、藝祥國際有限公司、亞洲時尚股份有限公司、卓悅生物科技有限公司、好萊塢之星有限公司之發票均屬虛假交易之事實。 ㈥ 1、財政部中區國稅局刑事案件告發書(字號：中區國稅四字第1100000501號)、臺灣臺中地方檢察署檢察官110年度偵字第38372號起訴書【即財政部中區國稅局卷附件12-1】 2、另案被告即翔億生技有限公司負責人廖蓓琦於偵查中之供述。 1、翔億生技有限公司涉嫌於105年9月至106年2月間，開立不實發票幫助藝祥國際有限公司、好萊塢之星有限公司等營業人逃漏稅捐，而為稅捐稽徵機關告發，並經檢察官偵查後提起公訴之事實。 2、翔億生技有限公司並無實際營運，僅為亞洲時尚股份公司所掌控的空殼公司之事實。 ㈦ 財政部中區國稅局刑事案件告發書(字號：中區國稅四字第1100000522號)【即財政部中區國稅局卷附件13-1】  喜悅萬怡有限公司涉嫌於105年11月至107年4月間，開立不實發票幫助亞洲時尚股份公司等10營業人逃漏稅捐，而為稅捐稽徵機關告發之事實。 ㈧ 財政部中區國稅局刑事案件告發書(字號：中區國稅四字第1090005827號)【即財政部中區國稅局卷附件14-1】  爵士國際有限公司涉嫌於105年11月至107年8月間，開立不實發票幫助喜悅萬怡有限公司等6營業人逃漏稅捐，而為稅捐稽徵機關告發之事實。 ㈨ 1、臺灣新北地方檢察署檢察官107年度偵字第30219號、108年度偵字第26022號起訴書。 2、財政部中區國稅局刑事案件告發書(字號：中區國稅四字第1100000379號)【即財政部中區國稅局卷附件18-1】、臺灣臺中地方法院110年度偵字第15480號起訴書。 3、證人即另案被告卓家名於偵查中之供述、證人卓順鴻、劉紹焱於另案偵查中之證述。 1、被告為萬程生醫股份有限公司、卓悅生物科技有限公司實際負責人，實際掌管公司財務及業務之事實。 2、卓悅生物科技有限公司涉嫌於105年5月至106年2月間，無進貨事實取得藝祥國際有限公司開立之不實發票充當進項憑證，向稅捐稽徵機關行使申報扣抵銷項稅額，而為稅捐稽徵機關告發，並經檢察官偵查後提起公訴之事實。    ㈩ 財政部北區國稅局刑事案件告發書(字號：北區國稅審四字第1080008624號)暨查緝案件稽核報告【即財政部中區國稅局卷附件7-2】、臺灣臺北地方檢察署檢察官108年度偵緝字第1703號起訴書。 藝祥國際有限公司涉嫌於104年11月1日至106年6月31日間，開立不實發票幫助翔億生技有限公司、亞洲時尚股份公司、卓悅生物科技有限公司等營業人逃漏稅捐，而為稅捐稽徵機關告發，並經檢察官偵查後提起公訴之事實。   臺灣臺中地方檢察署檢察官107年度偵字第8689號、108年度偵字第629號起訴書、108年度偵字第28055號聲請簡易判決處刑書。  1、華敬樂活公司與亞洲時尚股份有限公司於104年、105年間並無實際交易，被告及時任亞洲時尚股份有限公司董事長陳守華為獲取資金，以假交易之方式對開發票及支票，分別經檢察官提起公訴及聲請以簡易判決處刑之事實。 2、亞洲時尚股份有限公司與華敬樂活公司無實際交易之事實。  財政部中區國稅局刑事案件告發書(字號：中區國稅四字第1100000522號)【即財政部中區國稅局卷附件13-1】  1、好萊塢之星有限公司涉嫌於105年7月至107年6月間，無進貨事實取得翔億生技有限公司等6家營業人開立之不實發票充當進項憑證，向稅捐稽徵機關行使申報扣抵銷項稅額，而為稅捐稽徵機關告發之事實。 2、好萊塢之星有限公司與華敬樂活公司無實際交易之事實。 
二、按商業會計法所稱之商業會計憑證，分為原始憑證及記帳憑
    證，所謂原始憑證，係指證明事項之經過，而為造具記帳憑
    證所根據之憑證，計有外來憑證、對外憑證、內部憑證三類
    。其中記帳憑證則係指證明處理會計事項人員之責任而為記
    帳所根據之憑證而言，有收入傳票、支出傳票及轉帳傳票三
    類，此觀諸商業會計法第15條、第16條、第17條之規定自明
    。又按營利事業銷貨統一發票，係營業人依加值型及非加值
    型營業稅法規定於銷售貨物或勞務時，開立並交付予買受人
    之交易憑證，足以證明會計事項之經過，應屬商業會計法第
    15條第1款所稱之原始憑證，屬商業會計憑證之一種（最高
    法院87年度台非字第389號判決參照）。復按統一發票乃證
    明事項之經過而為造具記帳憑證所根據之原始憑證，商業負
    責人、主辦會計人員如明知為不實之事項，而開立不實之統
    一發票，係犯商業會計法第71條第1款之以明知為不實之事
    項而填製會計憑證罪，該罪為刑法第215條業務上登載不實
    文書罪之特別規定，依特別法優於普通法之原則，自應優先
    適用，無論以刑法第215條業務上登載不實文書罪之餘地（
    最高法院92年度台上字第6792號、94年度台非字第98號判決
    參照）。又營業人應以每2月為1期，製作「營業人銷售額與
    稅額申報書」（即401報表）向稅捐稽徵機關申報，係加值
    型及非加值型營業稅法第35條第1項規定之法定申報義務，
    而此申報行為既與公司之營業有密切關連，為公司反覆所為
    之社會行為，其雖非公司經營之主要業務，惟仍不失為附屬
    於該公司主要營業事項之附隨業務，營業稅申報書即屬業務
    上作成之文書，是從事業務之人，明知為不實之事項，填載
    在此申報書而持以向稅捐機關行使，即應成立刑法第216條
    、第215條之行使業務登載不實文書罪（最高法院102年度台
    上字第2599號判決意旨可資參照）。
三、次按刑法修正刪除連續犯之規定，關於犯罪行為罪數之計算
    ，其修正理由內，雖然說明可以朝接續犯之概念予以發展等
    語，但實際上仍以適度為宜，否則勢將破壞刑法體系，反悖
    修法導正包括一罪適用過於浮濫之原意。接續犯係指行為人
    之數行為於同時同地或密切接近之時地實行，侵害同一之法
    益，各行為之獨立性極為薄弱，依一般社會健全觀念，在時
    間差距上，難以強行分開，在刑法評價上，以視為數個舉動
    之接續施行，合為包括之一行為予以評價，較為合理之情形
    而言。是自其行為之延續性觀察，固然必存有一段時間之特
    徵，但亦非毫無限制，倘竟綿延數月或經年，即難為一般社
    會健全觀念所允許，無評價為一個行為概念之餘地。又營業
    稅之申報，依加值型及非加值型營業稅法第35條第1項明定
    ，營業人除同法另有規定外，不論有無銷售額，應以每2月
    為一期，於次期開始15日內，向主管稽徵機關申報。而每年
    申報時間，依加值型及非加值型營業稅法施行細則第38條之
    1第1項規定，應分別於每年1月、3月、5月、7月、9月、11
    月之15日前向主管稽徵機關申報上期之銷售額、應納或溢付
    營業稅額。是每期營業稅申報，於各期申報完畢，即已結束
    ，以「一期」作為認定逃漏營業稅次數之計算，區別不難，
    獨立性亦強，於經驗、論理上，似難以認定逃漏營業稅，可
    以符合接續犯之行為概念，是應分別視其犯罪時間係在刑法
    修正刪除連續犯之前或之後，而分別依連續犯論以一罪，或
    予分論併罰（最高法院100年度台上字第4962號判決、101年
    度台上字第4362號判決意旨參照）。
四、核被告就犯罪事實一(一)所為，係犯110年12月17日修正施
    行前之稅捐稽徵法第43條第1項之幫助納稅義務人逃漏稅捐
    、商業會計法第71條第1款之商業負責人明知為不實之事項
    而填製會計憑證等罪嫌；就犯罪事實一(二)所為，係犯刑法
    第216條、第215條之行使業務登載不實文書罪嫌。被告委由不
    知情之記帳人員填製不實之營業人銷售額與稅額申報書向稅
    捐稽徵機關申報不實之進、銷項金額，而涉嫌行使業務登載不
    實文書罪嫌，為間接正犯。被告所為如附表一(一)所示填製
    不實統一發票而幫助納稅義務人逃漏稅捐、附表一(二)所示
    行使業務登載不實文書，均應以每1期營業稅申報（即每2個
    月）期間所為作為認定幫助他人逃漏營業稅、行使業務登載
    不實文書之罪數。又被告於附表一(一)所犯上開各罪，係以
    一行為觸犯商業會計法第71條第1款商業負責人填製不實會
    計憑證罪、稅捐稽徵法第43條第1項幫助他人逃漏稅捐罪，
    為想像競合犯，請依刑法第55條前段規定，從一較重之違反
    商業會計法第71條第1款之商業負責人明知不實事項而填製
    會計憑證罪處斷。被告所犯商業會計法第71條第1款之商業
    負責人明知為不實之事項而填製會計憑證罪之10次犯行及刑
    法第216條、第215條之行使業務登載不實文書罪之3次犯行，
    犯意各別，行為互殊，為數罪，應予分論併罰。
五、依刑事訴訟法第251條第1項提起公訴。
　　此　致
臺灣臺中地方法院
中　　華　　民　　國　 111　　年　　7 　　月　　8　　日
　　　　　　　　　　　　　　　檢　察　官  　林 樹 蘭
本件正本證明與原本無異
中　　華　　民　　國　 111　　年　　7 　　月　　18　　日
                              書　記  官　  王 襛 語  
所犯法條　
修正施行前之稅捐稽徵法第43條第1項
教唆或幫助犯第四十一條或第四十二條之罪者，處三年以下有期
徒刑、拘役或科新臺幣六萬元以下罰金。
稅務人員、執行業務之律師、會計師或其他合法代理人犯前項之
罪者，加重其刑至二分之一。
稅務稽徵人員違反第三十三條規定者，處一萬元以上五萬元以下
罰鍰。
商業會計法第71條第1款
商業負責人、主辦及經辦會計人員或依法受託代他人處理會計事
務之人員有下列情事之一者，處 5 年以下有期徒刑、拘役或科
或併科新臺幣 60 萬元以下罰金：
一、以明知為不實之事項，而填製會計憑證或記入帳冊。
二、故意使應保存之會計憑證、會計帳簿報表滅失毀損。
三、偽造或變造會計憑證、會計帳簿報表內容或毀損其頁數。
四、故意遺漏會計事項不為記錄，致使財務報表發生不實之結果
    。
五、其他利用不正當方法，致使會計事項或財務報表發生不實之
    結果。
刑法第216條
行使第 210 條至第 215 條之文書者，依偽造、變造文書或登載
不實事項或使登載不實事項之規定處斷。
刑法第215條
從事業務之人，明知為不實之事項，而登載於其業務上作成之文
書，足以生損害於公眾或他人者，處 3 年以下有期徒刑、拘役
或 1 萬 5 千元以下罰金。

附表一、華敬樂活公司開立不實統一發票並經提出扣抵明細表（資
料來源：財政部中區國稅局專案申請調檔統一發票查核清單）
營業稅期別 交易對象名稱 發票字軌號碼 張數 銷售額 營業稅額 104年11-12月 好萊塢之星有限公司 SG00000000 1 416,000 20,800   SG00000000 1 460,800 23,040   SG00000000 1 583,680 29,184   SG00000000 1 448,000 22,400  卓悅生物科技有限公司 SG00000000 1 284,121 14,206   SG00000000 1 472,867 23,643   SG00000000 1 419,143 20,957   SG00000000 1 242,024 12,101   SG00000000 1 447,276 22,364   SG00000000 1 229,311 11,466   SG00000000 1 424,702 21,235   SG00000000 1 19,048 952  藝祥國際有限公司 SG00000000 1 399,000 19,950   SG00000000 1 661,500 33,075   SG00000000 1 469,600 23,480   SG00000000 1 430,260 21,513   SG00000000 1 476,000 23,800   SG00000000 1 415,573 20,779   SG00000000 1 468,800 23,440   SG00000000 1 485,867 24,293  小計 　 20 8,253,572 412,678 105年1-2月 卓悅生物科技有限公司 AU00000000 1 285,055 14,253   AU00000000 1 293,052 14,653   AU00000000 1 314,421 15,721   AU00000000 1 238,701 11,935   AU00000000 1 166,895 8,345   AU00000000 1 250,361 12,518   AU00000000 1 320,465 16,023   AU00000000 1 238,333 11,917   AU00000000 1 368,958 18,448   AU00000000 1 241,452 12,073   AU00000000 1 342,443 17,122   AU00000000 1 429,944 21,497   AU00000000 1 319,378 15,969   AU00000000 1 280,949 14,047   AU00000000 1 195,130 9,756   AU00000000 1 244,410 12,221   AU00000000 1 380,638 19,032   AU00000000 1 337,150 16,858   AU00000000 1 215,252 10,763   AU00000000 1 168,083 8,404   AU00000000 1 269,396 13,470   AU00000000 1 338,110 16,905  小計 　 22 6,238,576 311,930 105年3-4月 卓悅生物科技有限公司 BM00000000 1 161,602 8,080   BM00000000 1 161,936 8,097   BM00000000 1 144,613 7,231   BM00000000 1 273,748 13,687   BM00000000 1 85,608 4,280   BM00000000 1 139,365 6,968   BM00000000 1 147,072 7,354   BM00000000 1 105,979 5,299   BM00000000 1 259,867 12,993   BM00000000 1 248,464 12,423   BM00000000 1 179,735 8,987   BM00000000 1 141,586 7,079   BM00000000 1 188,679 9,434   BM00000000 1 119,016 5,951   BM00000000 1 173,786 8,689   BM00000000 1 187,856 9,393   BM00000000 1 117,483 5,874   BM00000000 1 170,698 8,535   BM00000000 1 173,329 8,666   BM00000000 1 161,990 8,099   BM00000000 1 200,013 10,001   BM00000000 1 160,911 8,046   BM00000000 1 151,396 7,570  小計 　 23 3,854,732 192,736 105年5-6月 卓悅生物科技有限公司 CD00000000 1 63,884 3,194   CD00000000 1 4,800 240   CD00000000 1 14,400 720   CD00000000 1 24,370 1,218   CD00000000 1 45,420 2,271   CD00000000 1 4,800 240   CD00000000 1 92,476 4,624   CD00000000 1 4,800 240   CD00000000 1 63,224 3,161   CD00000000 1 23,236 1,162   CD00000000 1 78,546 3,927   CD00000000 1 31,260 1,563   CD00000000 1 34,600 1,730  藝祥國際有限公司 CD00000000 1 387,780 19,389   CD00000000 1 369,840 18,492   CD00000000 1 398,760 19,938   CD00000000 1 378,820 18,941   CD00000000 1 356,740 17,837   CD00000000 1 367,880 18,394   CD00000000 1 366,480 18,324   CD00000000 1 349,820 17,491   CD00000000 1 244,600 12,230  小計  22 3,706,536 185,326 105年7-8月 卓悅生物科技有限公司 CV00000000 1 131,319 6,566   CV00000000 1 107,375 5,369   CV00000000 1 71,112 3,556   CV00000000 1 96,405 4,820   CV00000000 1 92,369 4,618   CV00000000 1 122,116 6,106   CV00000000 1 128,217 6,411   CV00000000 1 119,684 5,984   CV00000000 1 128,814 6,441   CV00000000 1 145,037 7,252   CV00000000 1 222,272 11,114   CV00000000 1 138,835 6,942  藝祥國際有限公司 CV00000000 1 470,360 23,518   CV00000000 1 470,260 23,513   CV00000000 1 469,620 23,481   CV00000000 1 338,940 16,947   CV00000000 1 452,380 22,619   CV00000000 1 95,238 4,762   CV00000000 1 465,240 23,262  小計  19 4,265,593 213,281 105年9-10月 卓悅生物科技有限公司 DM00000000 1 273,831 13,692   DM00000000 1 300,188 15,009   DM00000000 1 274,556 13,728   DM00000000 1 209,136 10,457   DM00000000 1 300,150 15,008   DM00000000 1 243,611 12,181   DM00000000 1 275,415 13,771   DM00000000 1 292,317 14,616   DM00000000 1 325,625 16,281   DM00000000 1 347,749 17,387   DM00000000 1 269,844 13,492   DM00000000 1 273,473 13,674   DM00000000 1 280,149 14,007   DM00000000 1 276,552 13,828   DM00000000 1 203,470 10,174   DM00000000 1 245,560 12,278   DM00000000 1 288,450 14,423   DM00000000 1 255,933 12,797   DM00000000 1 288,123 14,406   DM00000000 1 208,255 10,413  小計  20 5,432,387 271,622 105年11-12月 萬程生醫股份有限公司 ED00000000 1 78,200 3,910   ED00000000 1 60,300 3,015   ED00000000 1 115,500 5,775   ED00000000 1 211,767 10,588   ED00000000 1 72,180 3,609   ED00000000 1 79,300 3,965   ED00000000 1 144,360 7,218   ED00000000 1 80,250 4,013   ED00000000 1 129,829 6,491   ED00000000 1 214,560 10,728   ED00000000 1 68,250 3,413   ED00000000 1 69,300 3,465   ED00000000 1 48,240 2,412   ED00000000 1 176,190 8,810   ED00000000 1 78,750 3,938   ED00000000 1 108,571 5,429   ED00000000 1 123,714 6,186   ED00000000 1 308,342 15,417   ED00000000 1 255,112 12,756   ED00000000 1 57,750 2,888   ED00000000 1 190,476 9,524   ED00000000 1 175,353 8,768   ED00000000 1 78,225 3,911  藝祥國際有限公司 ED00000000 1 468,320 23,416   ED00000000 1 475,520 23,776   ED00000000 1 459,760 22,988   ED00000000 1 437,840 21,892   ED00000000 1 429,780 21,489   ED00000000 1 447,480 22,374   ED00000000 1 138,440 6,922  小計  30 5,781,659 289,086 106年1-2月 卓悅生物科技有限公司 MP00000000 1 66,667 3,333   MP00000000 1 57,143 2,857   MP00000000 1 62,760 3,138   MP00000000 1 35,120 1,756   MP00000000 1 31,000 1,550   MP00000000 1 65,712 3,286   MP00000000 1 20,560 1,028   MP00000000 1 43,490 2,175   MP00000000 1 14,400 720   MP00000000 1 6,210 310   MP00000000 1 30,624 1,531   MP00000000 1 36,828 1,841   MP00000000 1 48,095 2,405   MP00000000 1 15,890 795   MP00000000 1 16,828 841   MP00000000 1 372,229 18,611   MP00000000 1 26,030 1,302   MP00000000 1 25,015 1,251  藝祥國際有限公司 MP00000000 1 295,460 14,773   MP00000000 1 336,480 16,824   MP00000000 1 320,460 16,023  小計  21 1,927,001 96,350 106年3-4月 亞洲時尚股份有限公司 NE00000000 1 6,000,000 300,000  卓悅生物科技有限公司 NE00000000 1 403,805 20,190   NE00000000 1 228,889 11,444   NE00000000 1 232,285 11,614   NE00000000 1 1,200,000 60,000   NE00000000 1 282,853 14,143   NE00000000 1 154,825 7,741   NE00000000 1 273,118 13,656   NE00000000 1 289,535 14,477   NE00000000 1 250,325 12,516   NE00000000 1 365,682 18,284   NE00000000 1 420,034 21,002   NE00000000 1 194,793 9,740   NE00000000 1 346,419 17,321   NE00000000 1 242,540 12,127   NE00000000 1 251,099 12,555   NE00000000 1 260,835 13,042   NE00000000 1 410,500 20,525   NE00000000 1 304,333 15,217   NE00000000 1 231,036 11,552   NE00000000 1 251,428 12,571   NE00000000 1 292,390 14,620  小計  22 12,886,724 644,337 106年5-6月 卓悅生物科技有限公司 NV00000000 1 453,830 22,692   NV00000000 1 463,057 23,153   NV00000000 1 472,381 23,619   NV00000000 1 470,050 23,502   NV00000000 1 472,488 23,624   NV00000000 1 466,643 23,332   NV00000000 1 446,212 22,311   NV00000000 1 435,231 21,762   NV00000000 1 452,983 22,649   NV00000000 1 472,168 23,608   NV00000000 1 475,228 23,761   NV00000000 1 414,504 20,725   NV00000000 1 435,682 21,784   NV00000000 1 456,155 22,808   NV00000000 1 445,610 22,280   NV00000000 1 473,330 23,666   NV00000000 1 467,295 23,365   NV00000000 1 459,590 22,980   NV00000000 1 460,317 23,016   NV00000000 1 408,149 20,407   NV00000000 1 416,056 20,803   NV00000000 1 453,652 22,683   NV00000000 1 403,489 20,174   NV00000000 1 385,005 19,250   NV00000000 1 474,284 23,714   NV00000000 1 448,526 22,426   NV00000000 1 455,810 22,790   NV00000000 1 445,597 22,280   NV00000000 1 474,923 23,746  小計  29 13,058,245 652,910 　 合計 　 228 65,405,025 3,270,256 

附表二：華敬樂活公司取得不實統一發票並經提出扣抵明細表（
資料來源：財政部中區國稅局專案申請調檔統一發票查核清單）
營業稅期別 交易對象名稱 發票字軌號碼 張數 銷售額 營業稅額 105年1-2月 翔億生技有限公司 AU00000000 1 404,000 20,200   AU00000000 1 437,200 21,860   AU00000000 1 367,801 18,390   AU00000000 1 378,500 18,925   AU00000000 1 411,800 20,590   AU00000000 1 412,502 20,625   AU00000000 1 357,500 17,875   AU00000000 1 400,800 20,040   AU00000000 1 399,880 19,994   AU00000000 1 400,803 20,040   AU00000000 1 334,677 16,734   AU00000000 1 456,442 22,822   小計 12 4,761,905 238,095 105年11-12月 翔億生技有限公司 ED00000000 1 360,000 18,000   ED00000000 1 315,000 15,750  爵士國際有限公司 ED00000000 1 247,524 12,376   ED00000000 1 284,762 14,238  小計  4 1,207,286 60,364 106年3-4月 喜悅萬怡有限公司 NE00000000 1 338,095 16,905   NE00000000 1 338,095 16,905   NE00000000 1 338,095 16,905   NE00000000 1 338,095 16,905  小計  4 1,352,380 67,620  合計  20 7,321,571 366,079